臺灣臺南地方法院刑事判決
110年度易字第1056號
公  訴  人  臺灣臺南地方檢察署檢察官
被      告  洪偉哲




上列被告因竊盜案件，經檢察官提起公訴（110年度偵緝字第771
號），被告於本院準備程序進行中就被訴事實為有罪之陳述，本
院裁定改依簡式審判程序審理，判決如下：
    主      文
洪偉哲共同犯結夥三人踰越安全設備侵入住宅竊盜罪，處有期徒
刑拾月。
未扣案之犯罪所得新臺幣陸萬元沒收之，於全部或一部不能沒收
或不宜執行沒收時，追徵其價額。
    事 實 及 理 由
一、被告洪偉哲所犯為死刑、無期徒刑、最輕本刑3年以上有期
    徒刑以外之罪，亦非屬高等法院管轄第一審之案件，其於本
    院準備程序進行中，就被訴事實為有罪之陳述，經告知簡式
    審判程序之旨，並聽取檢察官、被告之意見後，本院依刑事
    訴訟法第273條之1第1項裁定進行簡式審判程序，是本件之
    證據調查，依刑事訴訟法第273條之2規定，不受同法第159
    條第1項、第161條之2、第161條之3、第163條之1及第164條
    至第170條規定之限制，合先敘明。
二、本件犯罪事實及證據，除就證據部分增列：「 被告於本院
    準備程序及審理中之自白（見院卷第31、35頁、第37至38頁
    ）」、「龔健吾指認洪偉哲之相片影像資料查詢結果（見警
    卷第27頁）」、「林揚凱指認駕駛人為謝偉明之監視器錄影
    照片1張（見警卷第31頁）」、「現場照片6張（見警卷第33
    至37頁）」、「和雲行動服務股份有限公司汽車出租單（見
    警卷45頁）」、「臺南市政府警察局第一分局東門派出所受
    理各類案件紀錄表（見警卷第47頁）」外，餘均引用起訴書
    所載（如附件）。
三、核被告所為，係犯刑法第321條第1項第1款、第2款、第4款
    之結夥三人踰越安全設備侵入住宅竊盜罪。被告與謝偉明、
    夏曉惠有犯意之聯絡及行為之分擔，應依共同正犯論處。
四、爰審酌被告正值青壯，不思以正當方式賺取所需，竟為私利
    ，夥同他人前往其外公即告訴人龔健吾住處，由被告侵入告
    訴人住宅竊取財物（價值合計新臺幣〈下同〉8萬元），所為
    應予非難，並考量被告犯後坦承犯行，惟迄未賠償告訴人之
    損害，兼衡其自陳高中肄業之教育程度，未婚、無子女，目
    前從事粗工，月收入約4萬元，現住公司宿舍（見院卷第39
    頁）等一切情狀，量處如主文所示之刑，以資懲儆。
五、沒收
　　按犯罪所得，屬於犯罪行為人者，沒收之；前2項之沒收，
    於全部或一部不能沒收或不宜執行沒收時，追徵其價額；第
    1項及第2項之犯罪所得，包括違法行為所得、其變得之物或
    財產上利益及其孳息。刑法第38條之1第1項前段、第3項及
    第4項定有明文。查被告於本院審理中自承：竊得之財物都
    在謝偉明那邊，抵償我積欠他的債務6萬元等語（見院卷第3
    5頁），是被告以竊得之財物抵償債務6萬元，自屬本案犯罪
    之財產上利益，為其犯罪所得，應依上開規定宣告沒收，並
    諭知於全部或一部不能沒收或不宜執行沒收時，追徵其價額
    。
據上論斷，應依刑事訴訟法第273條之1第1項、第299條第1項前
段、第310條之2、第454條第2項，刑法第28條、第321條第1項第
1款、第2款、第4款、第38條之1第1項前段、第3項、第4項，刑
法施行法第1條之1第1項，判決如主文。
本案經檢察官白覲毓提起公訴，檢察官陳擁文到庭執行職務。
中　　華　　民　　國　　110 　年　　12　　月　　28　　日
                  刑事第十二庭  法  官  張婉寧
以上正本證明與原本無異。
如不服本判決應於收受本判決後20日內向本院提出上訴書狀，並
應敘述具體理由。其未敘述上訴理由者，應於上訴期間屆滿後20
日內向本院補提理由書狀（均須按他造當事人之人數附繕本）「
切勿逕送上級法院」。 
　　　　　　　　　　　　　　　　書記官  蔡雅惠
中　　華　　民　　國　　110 　年　　12　　月　　29　　日

附錄論罪科刑法條：
中華民國刑法第321條
犯前條第1項、第2項之罪而有下列情形之一者，處6月以上5年以
下有期徒刑，得併科50萬元以下罰金：
一、侵入住宅或有人居住之建築物、船艦或隱匿其內而犯之。
二、毀越門窗、牆垣或其他安全設備而犯之。
三、攜帶兇器而犯之。
四、結夥三人以上而犯之。
五、乘火災、水災或其他災害之際而犯之。
六、在車站、港埠、航空站或其他供水、陸、空公眾運輸之舟、
    車、航空機內而犯之。
前項之未遂犯罰之。

附件：
臺灣臺南地方檢察署檢察官起訴書
                                    110年度偵緝字第771號
　　被　　　告　洪偉哲　男　30歲（民國00年00月00日生）
　　　　　　　　　　　　住○○市○○區○○○街000號
　　　　　　　　　　　　居桃園市○○區○○路○○段000號
　　　　　　　　　　　　國民身分證統一編號：Z000000000號
上列被告因竊盜案件，已經偵查終結，認應提起公訴，茲將犯罪
事實及證據並所犯法條分敘如下：
　　　　犯罪事實
一、洪偉哲為龔健吾之外孫，洪偉哲與謝偉明、夏曉惠(謝偉明
    、夏曉惠涉嫌竊盜罪嫌另行簽分偵辦)為朋友。洪偉哲與謝
    偉明、夏曉惠於民國110年4月1日23時38分許，共同意圖為
    自己不法之所有，基於竊盜之犯意聯絡，由謝偉明駕駛車號
    000-0000號自用小客車搭載洪偉哲、夏曉惠到龔健吾位於臺
    南市○區○○路0段00巷0號、7號住家，由洪偉哲分別踰越鐵窗
    進入上址5號、7號住家，在5號住家竊取宏碁廠牌筆電1台、
    蘋果廠牌平板電腦1台、華碩廠牌手機1台、三星廠牌手機1
    台；在7號住家竊取宏碁廠牌筆電1台、茅臺酒3瓶、洋酒4瓶
    ，得手後搭乘謝偉明駕駛之上開車輛離去。
二、案經龔健吾訴由臺南市政府警察局第一分局報告偵辦。
　　　　證據並所犯法條
一、證據清單及待證事實：
編號 證據名稱 待證事實 1 被告洪偉哲於偵查中之自白 證明被告洪偉哲於上開時、地搭乘謝偉明駕駛之上開車輛，連同夏曉惠一同到告訴人龔健吾之住家，由被告踰躍鐵窗進入竊取上開財物，夏曉惠並下車協助搬運被告竊取之財物，並一同搭乘寫偉明駕駛之車輛離開之事實。 2 證人即告訴人龔健吾於警詢及偵查中之證述 證明被告踩踏上址住家外遮雨棚，並打開住家之鐵窗進入，並竊取上開財物之事實。 3 證人林揚凱於警詢之證述 證明上開車輛為謝偉明所駕駛之事實。 4 監視器畫面截圖14張 證明被告於上開時、地竊取上開財物，並搭乘由謝偉明駕駛之上開車輛離去之事實。 
二、核被告洪偉哲所為，係犯刑法第321條第1項第1款、第2款、
    第4款毀越安全設備、侵入住宅竊盜、結夥三人竊盜罪嫌。
    被告與謝偉明、夏曉惠間，就犯罪事實欄之犯行，均有犯意
    聯絡及行為分擔，均應依刑法第28條規定，論以共同正犯。
    未扣案之犯罪所得請依刑法第38條之1第1項前段、第3項之
    規定宣告沒收，並於全部或一部不能沒收或不宜執行沒收時
    ，追徵其價額。
三、依刑事訴訟法第251條第1項提起公訴。
　　此　致
臺灣臺南地方法院
中　　華　　民　　國　 110　　年　　10　　月　　13　　日
　　　　　　　　　　　　　    檢 察 官  白　覲　毓
本件證明與原本無異
中　　華　　民　　國　 110　　年　　10　　月　  22 　 日
　　　　　　　　　　　　　　　書 記 官　黃　瑀　謙
（本院按下略）